zh-TW: 救護車擔架安裝類型: 液壓升降; 僅有鎖定底座; 手動裝載; 動力裝載系統; 軌道系統; 其他
fr: Type de fixation du brancard d’ambulance: Élévateur hydraulique; Support de verrouillage uniquement; Chargement manuel; Système de chargement électrique; Système de rail; Autre
th: ประเภทการยึดเปลพยาบาลในรถพยาบาล: ลิฟต์ไฮดรอลิก; ตัวยึดล็อกเท่านั้น; โหลดด้วยตนเอง; ระบบโหลดด้วยไฟฟ้า; ระบบราง; อื่นๆ
pt-BR: Tipo de suporte para maca de ambulância: Elevação hidráulica; Apenas montagem com travamento; Carregamento manual; Sistema de carregamento elétrico; Sistema de trilhos; Outro
zh-CN: 救护车担架安装类型: 液压升降系统; 仅限锁定底座; 手动装载; 电动装载系统; 滑轨系统; 其他
es: Tipo de montaje de camilla de ambulancia: Elevador hidráulico; Solo montaje de bloqueo; Carga manual; Sistema de carga eléctrica; Sistema de rieles; Otro
ro-RO: Tipul de montare pentru targa de ambulanță: Ridicare hidraulică; Doar suport de blocare; Încărcare manuală; Sistem de încărcare electric; Sistem de șine; Altele
pt-PT: Tipo de suporte da maca da ambulância: Elevador hidráulico; Apenas suporte de fixação; Carregamento manual; Sistema de carregamento elétrico; Sistema de calhas; Outro
lt-LT: Greitosios pagalbos neštuvų tvirtinimo tipas: Hidraulinis keltuvas; Tik fiksuojamasis laikiklis; Rankinis įkėlimas; Elektrinė įkėlimo sistema; Bėgelių sistema; Kita
el: Τύπος βάσης φορείου ασθενοφόρου: Υδραυλικός ανυψωτήρας; Μόνο βάση ασφάλισης; Χειροκίνητη φόρτωση; Ηλεκτρικό σύστημα φόρτωσης; Σύστημα ράγας; Άλλο
cs: Typ uchycení nosítek pro sanitky: Hydraulický zdvih; Pouze uzamykací držák; Manuální nakládání; Systém elektrického nakládání; Systém kolejnic; Jiné
da: Ambulancebåremonteringstype: Hydraulisk lift; Kun låsebeslag; Manuel pålæsning; Elektrisk læssesystem; Skinnesystem; Andet
nb: Bårefeste for ambulanse: Hydraulisk løft; Kun låsefeste; Manuell lasting; Elektrisk lastesystem; Skinnesystem; Annet
ko: 구급차 들것 장착 방식: 유압식 리프트; 잠금형 마운트 전용; 수동 적재; 전동 적재 시스템; 레일 시스템; 기타
de: Typ der Tragehalterung für Krankenwagen: Hydraulischer Lift; Nur Verriegelungshalterung; Manuelle Beladung; Power-Load-System; Schienensystem; Sonstige
pl: Typ mocowania noszy w ambulansie: Podnośnik hydrauliczny; Tylko z blokadą; Ręczny załadunek; System automatycznego załadunku; System szynowy; Inne
sl-SI: Vrsta montaže nosilca za reševalno vozilo: Hidravlično dvigalo; Samo zaklepni nosilec; Ročno nalaganje; Sistem za električno nalaganje; Sistem tirnic; Drugo
fi: Ambulanssipaarien kiinnitystyyppi: Hydraulinen nostin; Vain lukittava kiinnitys; Manuaalinen lastaus; Sähköinen lastausjärjestelmä; Kisko; Muu
bg-BG: Тип закрепване на носилка в линейка: Хидравличен подемник; Само заключващ се монтаж; Ръчно товарене; Електрическа товарна система; Релсова система; Друго
vi: Loại giá đỡ cáng cứu thương: Nâng thủy lực; Chỉ có ngàm khóa; Tải thủ công; Hệ thống tải tự động; Hệ thống ray; Khác
hr-HR: Način postavljanja nosila u vozilu hitne pomoći: Hidraulično dizalo; Samo nosač za zaključavanje; Ručni utovar; Sustav za strojni utovar; Sustav šina; Ostalo
tr: Ambulans sedyesi montaj tipi: Hidrolik asansör; Sadece kilitli montaj; Manuel yükleme; Elektrikli yükleme sistemi; Ray sistemi; Diğer
it: Tipo di montaggio per barella ambulanza: Sollevamento idraulico; Solo attacco di bloccaggio; Caricamento manuale; Sistema di caricamento motorizzato; Sistema a binari; Altro
sv: Typ av monteringsplats för ambulansbår: Hydraulisk lyft; Endast låsande fäste; Manuell lastning; Elektriskt lastsystem; Skensystem; Annan
en: Ambulance stretcher mount type: Hydraulic lift; Locking mount only; Manual loading; Power load system; Rail system; Other
sk-SK: Typ pripevnenia nosidiel v sanitke: Hydraulický zdvihák; Iba uzamykateľný držiak; Manuálne nakladanie; Elektrický nakladací systém; Koľajnicový systém; Iný
nl: Type brancardbevestiging ambulance: Hydraulische lift; Alleen vergrendelingsbevestiging; Handmatig laden; Elektrisch laadsysteem; Railsysteem; Overig
ja: 救急車用ストレッチャー取り付けタイプ: 油圧リフト; ロッキングマウントのみ; 手動装填; パワーロードシステム; レールシステム; その他
hu: Mentőhordágyra szerelhető típus: Hidraulikus emelő; Csak rögzítőkonzol; Kézi beemelés; Elektromos rakodórendszer; Sínrendszer; Egyéb
ru: Тип крепления на носилках скорой помощи: Гидравлический подъемник; Только с замком-фиксатором; Ручная загрузка; Система электрозагрузки; Рельсовая система; Другое